---
title: "Biological Response"
author: "Alejandro Coronado, Fernanda Tellez, Liz"
date: "2/5/2017"
output: html_document
---
Cargar Variables

```{r}

datos<-read.csv('train.csv')
length(complete.cases(datos))
length(datos[1,])
```

La base de datos ya se encuentra limpia por lo que solo nos corresponde hacer el análisis de variables.
EL problema principal es que contamos con 3751 observaciones y 1776 variables. De estas será necesario elegir solo aquella que nos permitan realizar la mejor predicci´ón sobre la variable dependiente.

Análisis de Variable Dependiente:
```{r}

y<-datos['Activity']
summary(y)


```

De todas las 3751 moleculas reportadas, el 54.23% estan etiquetadas con un reacci´ón biologica y el resto esta etiquetada sin reacción biológica.

Procederemos a dividir nuestra muestra en conjunto de prueba y entrenamiento.
```{r}

```


Para seleeccionar las variables mas representativas utilizaremos diferentes tecnicas y veremos cuales nos permiten obtener mejores scores sobre la predicci´ón de actividad biológica.

Anlaisis de Componentes Principales:
```{r}

```

Tecnica Rara de Esponda:
```{r}

```

Otras Tecnicas:
```{r}

```




Para cada una de las tecnicas aplicaremos diferentes modelos y veremos para cada señección de variables obtenemos mejores resultados.

Modelo 1.
```{r}


```



Modelo2.
```{r}

```



Modelo3.
```{r}

```







